# 关于资产收购的问题

提问人：dragonrising 时间：2019-07-22 09:05:54
公司收购一项酒店资产，该酒店已经停业多年，无人员，主要资产为房屋及土地，公司收购后装修重新经营。公司按照评估价收购股权，原来的公司未清算，继续沿用原来的公司的工商信息变更。公司可不可以按照评估价重新建账？

回答人：chenyiwei
原则上不可以。因为不符合《企业会计准则讲解（ 2010 ）》P338所述的按评估值调账的条件（不构成非同一控制下合并）。

提问人：dragonrising 时间：2019-07-24 15:45:58
陈版主，如果收购方未取得被收购方前期的账务资料，仅有一个审计报告和评估报告，那也只能以审计报告数重新建立账套了吗

回答人：chenyiwei
理论上是这样。